【裁判字號】    99,訴,286
【裁判日期】    991019
【裁判案由】    毒品危害防制條例
【裁判全文】
臺灣宜蘭地方法院刑事判決               99年度訴字第286號
公  訴  人  臺灣宜蘭地方法院檢察署檢察官
被      告  甲○○
上列被告因毒品危害防制條例案件，經檢察官提起公訴（99年度
毒偵字第509號），經本院合議庭裁定以簡式審判程序審理，判
決如下：
    主  文
甲○○施用第一級毒品，累犯，處有期徒刑拾壹月。
    事實及理由
一、構成犯罪事實：
    甲○○前於民國91年間因施用毒品案件，經送觀察、勒戒後
    ，認有繼續施用毒品之傾向，經本院裁定令入戒治處所施以
    強制戒治，嗣經本院裁定停止戒治所餘戒治期間付保護管束
    ，並於91年10月1日釋放，至92年5月1日保護管束期滿而執
    行完畢，由臺灣宜蘭地方法院檢察署檢察官以92年度戒毒偵
    字第14號為不起訴處分確定；復於上開強制戒治執行完畢後
    ，5年內即95年間因施用毒品案件，經本院以95年度訴字第
    511號判處有期徒刑9月確定；再於95年間因偽造文書等案件
    ，經本院以95年度訴字第540號判處應執行有期徒刑2年10月
    確定；又於96年間因竊盜案件，經本院以96年度易字第76號
    判處有期徒刑4月確定，上開有期徒刑經本院裁定減刑後定
    應執行有期徒刑1年11月確定；另於96年間分別因搶奪等案
    件、施用毒品、竊盜案件，先後經本院以96年度訴字第247
    號、96年度訴字第248號、96年度易字第371號判處應執行有
    期徒刑1年4月、9月、1年確定，嗣經本院裁定減刑後定應執
    行有期徒刑1年6月，並接續上開有期徒刑1年11月執行，於9
    8年12月11日假釋出監，刑期至99年4月20日屆滿，以已執行
    論。詎其不知悔改，仍基於施用第一級毒品海洛因、第二級
    毒品甲基安非他命之犯意，於99年5月29日19時許，在宜蘭
    縣礁溪鄉○○路○段133巷11號住處，以將海洛因及甲基安非
    他命混合置入玻璃球內燒烤吸食其煙之方式，同時施用第一
    級毒品海洛因、第二級毒品甲基安非他命1次。嗣於99年5月
    31日15時42分，警方經其同意採集尿液，送驗結果呈嗎啡、
    甲基安非他命陽性反應。
二、認定犯罪事實所憑之證據及理由：
  (一)被告甲○○於偵查及本院審理中之自白。
  (二)宜蘭縣政府警察局礁溪分局毒品犯罪嫌疑人尿液採驗作業管
    制紀錄、慈濟大學濫用藥物檢驗中心檢驗總表各1份，可證
    被告有施用海洛因、甲基安非他命之事實。
  (三)臺灣宜蘭地方法院檢察署刑案資料查註紀錄表、全國施用毒
    品案件紀錄表、法務部全國檢察官線上查詢刑案人犯在監所
    最新資料報表、臺灣宜蘭地方法院檢察署檢察官92年度戒毒
    偵字第14號不起訴處分書、95年度毒偵字第985號起訴書、
    本院95年度訴字第511號刑事判決書各1份，可證被告於強制
    戒治執行完畢釋放後，5年內已再犯毒品危害防制條例第10
    條之罪，本件自應依法追訴處罰。
  (四)上開(二)至(三)所示證據，足以佐證被告首開自白與事實相符。
三、論罪科刑之理由：
  (一)按海洛因、甲基安非他命分屬毒品危害防制條例第2條第2項
    第1款、第2款所定之第一級、第二級毒品。故被告甲○○所
    為，係犯毒品危害防制條例第10條第1項、第2項之施用第一
    級、第二級毒品罪。
  (二)被告持有第一級毒品海洛因、第二級毒品甲基安非他命之低
    度行為，為施用第一級、第二級毒品之高度行為所吸收，不
    另論處。
  (三)被告將海洛因、甲基安非他命摻合後施用，係一行為觸犯施
    用第一級毒品罪、施用第二級毒品罪，為想像競合犯，依刑
    法第55條規定，應從重之施用第一級毒品罪處斷。
  (四)被告於95年間因毒品危害防制條例案件，經本院以95年度訴
    字第511號判處有期徒刑9月確定；再於95年間因偽造文書等
    案件，經本院以95年度訴字第540號判處應執行有期徒刑2年
    10月確定；又於96年間因竊盜案件，經本院以96年度易字第
    76號判處有期徒刑4月確定，上開有期徒刑經本院裁定減刑
    後定應執行有期徒刑1年11月確定；另於96年間分別因搶奪
    等案件、毒品危害防制條例、竊盜案件，先後經本院以96年
    度訴字第247號、96年度訴字第248號、96年度易字第371號
    判處應執行有期徒刑1年4月、9月、1年確定，嗣經本院裁定
    減刑後定應執行有期徒刑1年6月，並接續上開有期徒刑1年1
    1月執行，於98年12月11日假釋出監，刑期至99年4月20日屆
    滿，以已執行論，此有臺灣高等法院被告前案紀錄表1份在
    卷可參，其於5年以內故意再犯本件有期徒刑以上之罪，應
    依刑法第47條第1項規定，論以累犯，並加重其刑。
  (五)審酌被告有麻醉藥品管理條例、肅清煙毒條例、麻醉藥品管
    理條例、槍砲彈藥刀械管制條例、竊盜、毒品危害防制條例
    、偽造文書、妨害自由、搶奪之犯罪前科，有臺灣高等法院
    被告前案紀錄表1份在卷可參，素行不佳，且其前經觀察、
    勒戒及強制戒治後，仍2次因施用毒品經法院判刑確定，復
    再犯本罪，顯見其對於毒品之依賴性甚高，有予較長期間隔
    離社會之必要，和施用毒品足以造成神經方面損害，並容易
    引起財產、暴力方面犯罪，及被告犯罪後坦承犯行，態度良
    好等一切情狀，量處如主文所示之刑。
四、適用之法律：
  (一)程序法方面：刑事訴訟法第273條之1第1項、第299條第1項
    前段、第310條之2。
  (二)實體法方面：毒品危害防制條例第10條第1項、第2項，刑法
    第11條前段、第55條、第47條第1項。
本案經檢察官張立言到庭執行職務。
中    華    民    國    99    年    10    月    19    日
                  刑事第二庭  法  官  蘇錦秀
以上正本證明與原本無異。
如不服本判決應於收受送達後10日內向本院提出上訴書狀，並應
敘述具體理由；其未敘述上述理由者，應於上訴期間屆滿後20日
內向本院補提理由書（均須按他造當事人之人數附繕本）「切勿
逕送上級法院」。
                              書記官  林慶生
中    華    民    國    99    年    10    月    20    日
【附錄本案論罪科刑法條】
★毒品危害防制條例第10條：
施用第1級毒品者，處6月以上5年以下有期徒刑。
施用第2級毒品者，處3年以下有期徒刑。

司法院資訊處製作；財團法人民間司法改革基金會備份。
